# 关联自然人兼任董事的公司的子公司是关联方吗？

提问人：注水师 时间：2016-06-05 16:35:47
某拟上市公司A参股B公司1%股份，A公司一名高管担任参股公司B的董事，不参与B公司的日常经营，目前认定B公司是A的关联方（关联自然人兼任董事的公司），B公司有很多的子公司，部分子公司与A公司有交易，B公司的子公司是A公司的关联方吗？
目前看到的案例是：联营企业的子公司、合营企业的子公司都按关联方披露。

回答人：chenyiwei
如果按照会计准则的口径，高管（对A企业不具有控制或共同控制，只有重大影响的）兼任董事的公司，在没有其他构成关联方关系的情形时，是不应认定为A的关联方的。 假设B认定为A的关联方是合理的，则B的子公司也同样是A及其子公司的关联方，B的子公司与A的交易就要作为关联交易予以披露。